臺灣屏東地方法院刑事判決　　　100年度簡上字第157號
上　訴　人　蔡雪蓮
即　被　告
上列上訴人因傷害案件，不服本院100 年度簡字第1162號中華民
國100 年7 月21日刑事簡易判決（100 年度偵字第4350號），提
起上訴，本院判決如下：
    主  文
上訴駁回。
    事實及理由
一、上訴人即被告之犯罪事實、證據方法及所犯法條均如本院刑
    事簡易判決書所載（如附件）。
二、訊據被告上訴雖仍否認犯行，並辯稱其於案發當時僅在住處
    之圍牆及鐵門內，即遭簡志遠持棍毆傷，其僅有閃躲，未曾
    反擊，故簡志遠所受傷害與其無關等語。惟被告於本案發生
    時，確有持棍與簡志遠互毆，並致簡志遠受有如附件所載之
    傷害，業經告訴人簡志遠及證人侯淵智於偵訊中指證明確，
    並有簡志遠之驗傷診斷證明可憑，其內容如附件所載，且依
    被告所辯，卻有下列矛盾或與事理不合之處：
（一）被告於上訴狀及本院審理時，分別指稱簡志遠與侯淵智「
      二個大男人一起欺負我」、「二人是同夥」等語，顯指其
      簡志遠等二人為共犯關係，但被告卻於警詢中僅指控簡志
      遠對其有辱罵及毆打之舉動，並未對侯淵智有任何指控，
      亦當庭承認其於偵訊中未曾向檢察官指控侯淵智有對其為
      何不利之舉動，嗣於本院審理中，被告卻先指控侯淵智與
      簡志遠為同夥後，再指稱侯淵智有以髒話辱罵伊等語，前
      後顯有矛盾，則依被告於距離案發時間較近之警詢及偵訊
      中所述，證人侯淵智並未參與被告與簡志遠間之互毆行為
      ，相較之下，其證詞應較為客觀而可採信。
（二）被告於本院審理中供稱，簡志遠是在其住處庭園之大門外
      ，持棍越過大門上方揮舞而擊打其身體，致其身體受有如
      附件所載之傷害等語，但簡志遠係越過大門上方毆打被告
      一節，從未為被告於警詢或偵訊中提及，已難遽信；且被
      告復稱簡志遠持棍以上開方式毆打其身體多下，致其左肘
      、左手、左大腿、右足等處受傷等語，但依警卷所附現場
      照片所示，該處大門高度顯在常人之肩頸以上，若簡志遠
      果要持棍毆打被告，衡情當僅能打到被告之胸腹部以上位
      置，是否果能打到大腿，顯有可疑。再依被告所述，簡志
      遠既係越過大門上方持棍毆打被告多下，並未翻越大門或
      圍牆，則被告僅需退後數步，當可避免再被簡志遠打到，
      但被告卻稱其遭簡志遠毆打多下，故案發當時是否果如被
      告所辯，其站在大門與圍牆內遭簡志遠毆打，並未與簡志
      遠面對面持棍互毆等情，自難憑採。
（三）被告復稱，其腳上之傷，可能是閃避簡志遠之攻擊時，撞
      到大門所致等語，但若果如被告所辯，簡志遠是持棍越過
      大門上方毆打伊，被告又有閃躲之意，衡情當是向後閃躲
      ，而非向前，以致撞到前方之大門而使腳部受傷，故被告
      所辯，其係躲在大門內，遭簡志遠越過大門上方持棍毆打
      等語，自有可疑。
（四）綜上所述，被告所辯，既有前開相互矛盾或與事理不符之
      處，自難逕行採信，相較之下仍應以證人侯淵智偵訊中所
      證，被告與簡志遠係互毆成傷等語，較為可信，故被告上
      訴仍否認犯行，尚無可採。
三、且查原審科刑所依之刑法第277 條第1 項，其法定刑為3 年
    以下有期徒刑，拘役或新台幣3 萬元以下罰金，而原審斟酌
    被告犯罪情節，量處其拘役30日，並諭知如易科罰金之折算
    標準，認事用法均無不當，量刑亦顯屬低度刑，而無過重可
    言，是上訴意旨仍否認犯行，並謂本件若成罪，原審判決量
    刑亦過重云云，自無理由，應予駁回。
三、據上論斷，應依刑事訴訟法第455 條之1 第3 項、第368 條
    、第373條，判決如主文。
本案經檢察官許英輝到庭執行職務。
中    華    民    國   100    年    11    月    2     日
            刑事第四庭    審判長法  官  莊鎮遠
                                法  官  邱瓊瑩
                                法  官  潘怡珍
以上正本證明與原本無異。
不得上訴。
中    華    民    國   100    年    11    月    2     日
                                書記官  鍾思賢